臺灣高雄地方法院刑事判決　　　　　　　　　　　　　九十年度交易字第五六八號
　　公　訴　人　臺灣高雄地方法院檢察署檢察官
　　被　　　告　丙○○
　　選任辯護人　王進勝
　　選任辯護人　吳賢明
　　選任辯護人　黃淑芬
右列被告因過失致死案件，經檢察官提起公訴（八十九年度偵字第二三四一一號、第
二五０九八號），本院判決如左：
    主  文
丙○○因過失致人於死，處有期徒刑壹年陸月，緩刑參年。
    事  實
一、丙○○為領有自小客車駕駛執照之人，於民國八十九年十月十五日晚間九時五十
    分許駕駛車牌號碼Ｊ四─０二二五號紅色飛雅特自小客車，沿高雄市○○○路由
    北向南行駛，於是日晚間九時五十分許，途經高雄市○○○路與正勤路口時，當
    知應遵守在郊區道路行車時速不得逾六十公里之規定，並注意車前狀況，隨時採
    取必要之安全措施，而當時為晴天之夜晚，夜間有照明設備，為乾燥、無缺陷、
    無障礙物之柏油路面，且依其智識程度及精神狀態並無不能注意之情事，竟疏於
    注意車前狀況，復未採取必要之安全措施，即貿然以每小時六十至七十公里之速
    度行駛，適有亦無不能注意情事之甲○○駕駛車號ＸＣ－九四七三號自小客車，
    沿高雄市○○○路北往南行駛至前開路口，見中山三路方向轉為紅燈欲欲左轉進
    入正勤路，丙○○雖見紅燈及左轉中之甲○○所駕駛自小客車，仍因煞車不及而
    撞及該車右側前後車門間，使該車斷裂成二截，致車內後座乘客李維杰因顱內出
    血而死亡、乙○○因而顱內出血成為植物人、前座乘客伍淑德受有頭部腦震盪、
    頸部損傷之傷害，甲○○則因而受有顏面撕裂傷之傷害。
二、案經高雄市政府警察局前鎮分報告及甲○○訴由台灣高雄地方法院檢察署檢察官
    偵查起訴。
    理  由
一、訊據被告丙○○對於自己超速駕駛疏未注意車前狀況以致撞及甲○○所駕駛之自
    小客車，使李維杰死亡、乙○○成為植物人、伍淑德及甲○○受有前開傷害之事
    實坦承不諱，核與告訴人甲○○指訴之情節大致相符，另證人即目擊本件車禍發
    生之路人丁○○與戊○○均證稱看見被告所駕駛之自小客車高速駛過後未久便發
    生車禍，而證人即負責處理本件事故現場之員警彭金堂亦證稱，車禍發生之後被
    告所駕駛之自小客車停在北往南方向安全島上，有一半車身在安全島上，車頭朝
    外，撞擊點為車頭正前方，現場所測得之煞車痕並非被告所駕之車輛所有之語，
    再者，證人即被告車上之乘客己○○於本院審理時亦證稱，車禍發生前並未感覺
    被告所駕之車輛有減速之跡象之語，足見被告見告訴人甲○○之車時，確實未及
    注意而與之發生車禍。至被告雖否認車禍發生時路口號誌已由綠燈轉為紅燈之事
    實，然告訴人甲○○於本院審理時已稱：「當時我是駕駛ＸＣ－九四七三號車言
    南往北在中山路待轉，中山路變紅燈才左轉，瞬間有一部自小客車從我車子右側
    車身撞擊」、「我是中山路便紅燈、正勤路便綠燈才右轉的」、「當時我是紅燈
    待轉正勤路綠燈剛起步就被撞」、「從我起步到被撞只有三、四秒」等語，參以
    車禍發生之後，被害人所駕之車輛斷裂為二截，停放之位置即在中山路、正勤路
    口北往南方向內外側車道間分隔島前方，即在其所陳自己待轉位置之左前方不遠
    處，而被告所駕駛之車輛衝撞至前方安全島上，車尾並迴轉撞擊路旁電線桿之情
    ，有警卷所附現場相片可稽，足見告訴人陳稱車禍發生當時中山路方向剛轉為紅
    燈，伊正起步左轉之詞與車禍發生後現場狀況較相近，所為較為可採，被告及證
    人己○○陳稱伊車未闖紅燈一詞並不足採，被告所駕駛之車輛於車禍發生之時係
    闖越紅燈應堪認定。此外，並有道路交通事故調查報告表、現場照片在卷可稽，
    而被害人李維杰確因本件車禍顱內出血不治死亡之事實，經臺灣高雄地方法院檢
    察署檢察官督同檢驗員相驗明確，製有勘驗筆錄、驗斷書、相驗屍體証明書各一
    紙在卷可稽，另被害人乙○○、伍淑德、甲○○則分別受有如事實欄所述之傷害
    等情偵查卷內所附邱綜合醫院診斷證明書三紙可憑，而該路段之速限為六十公里
    ，業據證人彭金堂陳明，並有前開道路交通事故調查報告表可證，被告自承案發
    之時係以六十至七十公里之速度行駛，顯有超速行駛之事實，是本件車禍之發生
    原因係被告超速駕駛且闖紅燈並疏於注意車前狀況所致，堪予認定。
二、按行車速度應依標誌之規定，汽車行駛於郊外道路時速不得逾六十公里，且駕駛
    人駕駛汽車應注意道路交通標誌並應注意車前狀況，隨時採取必要之安全措施，
    道路交通安全規則第九十條、第九十三條第一項第一款、第九十四條第三項分別
    定有明文，被告駕駛汽車自應分別注意遵守前開規定，而案發時為晴天之夜晚，
    該路段限速六十公里、夜間有照明設備，為乾燥、無缺陷、無障礙物之柏油路面
    ，有道路交通事故調查表可憑，被告無不能注意之情事，竟疏於注意車前狀況超
    速闖紅燈肇事，就本件事故之發生有過失，財團法人成大研究發展基金會之鑑定
    亦同此見解，有鑑定報告一紙可資參照。被告之過失行為與被害人李維杰之死亡
    結果、乙○○之重傷結果、伍淑德及甲○○之傷害結果之間，均有相當之因果關
    係，本件事證明確，被告之犯行堪予認定。
三、被告因過失致人於死亡及受有重傷及普通傷害，核其所為係犯刑法第二百七十六
    條第一項之過失致死罪、第二百第二百八十四條第一項前段之過失傷害罪及同項
    後段之過失致重傷罪。其以一過失行為觸犯前開三項之罪，為想像競合犯，應從
    一重之過失致死罪處斷。爰審酌因一時疏忽致被害人一家四口生離死別之悲劇，
    所釀成之災禍非輕，然念其肇事後坦承犯行，且當時其剛滿二十歲，年紀尚輕，
    且犯後已與被害人達成和解，業經告訴人甲○○陳明，並表示願給被告一個機會
    ，犯後態度亦佳等一切情狀量處如主文所示之刑以資懲儆。末查被告前未曾受有
    期徒刑以上刑之宣告，有卷內所附台灣高等法院被告全國前案紀錄表可參，其偶
    因過失罹犯本罪，犯後復知悔悟，且目前仍在技術學院就學，有學生證影本可憑
    ，信其經受此科刑教訓之後，當益知戒慎，信無再犯之虞，本院認所宣告之刑以
    暫不執行為適當，爰併宣告緩刑三年，以啟自新。
據上論斷，應依刑事訴訟法第二百九十九條第一項前段，刑法第二百七十六條第一項
、第二百八十四條第一項、第七十四條第一款，罰金罰鍰提高標準條例第一條前段，
判決如主文。
中      華      民      國    九十一    年     十一     月    二十二    日
                                      臺灣高雄地方法院交通法庭
                                          法  官    卓立婷
右正本證明與原本無異。
如不服本判決，應於判決送達後十日內，向本院提出上訴狀。
                                          書記官    李春慧
中      華      民      國    九十一    年     十一     月    二十九    日
【附錄本件論罪法條】
中華民國刑法第二百七十六條
 (過失致死罪)
因過失致人於死者，處二年以下有期徒刑、拘役或二千元以下罰金。
從事業務之人，因業務上之過失犯前項之罪者，處五年以下有期徒刑或拘
役，得併科三千元以下罰金。
中華民國刑法第二百八十四條
 (過失傷害罪)
因過失傷害人者，處六月以下有期徒刑、拘役或五百元以下罰金，致重傷
者，處一年以下有期徒刑、拘役或五百元以下罰金。
從事業務之人，因業務上之過失傷害人者，處一年以下有期徒刑、拘役或
一千元以下罰金，致重傷者，處三年以下有期徒刑、拘役或二千元以下罰
金。
